# 以房屋土地验资，但房屋未办理房产证是否可以验资？

提问人：liaoxuanjun 时间：2012-03-31 16:55:10
某一公司拟以其拥有的土地及其之上的房屋出资与另一公司组建一有限责任公司，以该新公司为主体，共同对其投入的土地进行开发，需涉有到对其投入的房屋的。 该公司土地已办理土地使用权证，性质为工业用地、房屋实际用途为办公楼、配套用房； 由于历史原因，房屋一直未办理《房屋所有权证》。 请问一下，这种情况能不能凭资产评估报告和股东承诺过户，作验资呢？

回答人：chenyiwei
不可以。验资是非常注重法律形式的业务，必须确保其出资行为的每一环节都要严格符合相关法律法规的规定。 根据《公司注册资本登记管理规定》（国家工商行政管理总局令第 22 号）第十二条：公司设立登记时，股东或者发起人的首次出资是非货币财产的，应当提交已办理财产权转移手续的证明文件。公司成立后，股东或者发起人按照公司章程规定的出资时间缴纳出资，属于非货币财产的，应当在依法办理财产权转移手续后，申请办理公司实收资本的变更登记。 因此，规定很清楚：必须是先办理完毕过户手续之后，再来验资。 另外，“房随地走”的说法并不成立，尤其是在尚未实现房地两证合一的地区。